【裁判字號】    97,審訴,4272
【裁判日期】    971124
【裁判案由】    毒品危害防制條例
【裁判全文】
臺灣高雄地方法院刑事判決            97年度審訴字第4272號
公  訴  人  臺灣高雄地方法院檢察署檢察官
被      告  甲○○
指定辯護人  本院公設辯護人蘇鴻吉
上列被告因違反毒品危害防制條例案件，經檢察官提起公訴（97
年度毒偵字第6950號）後，聲請改依協商程序而為判決，本院判
決如下：
    主  文
甲○○施用第一級毒品，累犯，處有期徒刑捌月，扣案如附表編
號所示第一級毒品海洛因壹包沒收銷燬之，編號至所示物
品均沒收；又施用第二級毒品，累犯，處有期徒刑肆月，扣案如
附表編號至所示第二級毒品甲基安非他命包均沒收銷燬之
，編號至所示物品均沒收。應執行有期徒刑拾壹月，扣案如
附表編號至所示第一級毒品海洛因壹包與第二級毒品甲基安
非他命包均沒收銷燬之，編號至所示物品均沒收。
    事實及理由
一、甲○○前因施用毒品案件，經本院90年度毒聲字第7546號裁
    定送觀察、勒戒後，認無繼續施用毒品傾向，於民國91年1
    月14日執行完畢釋放，另由台灣高雄地方法院檢察署檢察官
    以90年度毒偵字第5529號為不起訴處分。又於94年間同因施
    用毒品，經本院94年度訴字第76號判決判處有期徒刑1 年3
    月確定；其後於94年間再因施用毒品案件，經本院94年度訴
    字第2451號判決判處有期徒刑1 年10月確定，復經裁定減刑
    為有期徒刑11月，再接續前述有期徒刑1 年3 月而為執行，
    於97年1 月24日縮刑期滿執行完畢。詎其猶不知悛悔，竟分
    別基於施用第一級毒品海洛因與第二級毒品甲基安非他命之
    犯意，於97年8 月1 日12時許，在其位於高雄縣鳳山市○○
    路354 之3 號住處，先後以將海洛因摻水後再以針筒注射及
    將甲基安非他命置入玻璃球燃燒加熱之方式，非法施用第一
    級毒品海洛因與第二級毒品甲基安非他命各1 次。嗣於9 同
    年月2 日15時45分許在上址遭警執行搜索而查獲，另扣得其
    所有如附表所示物品。
二、上揭事實，業有尿液採集編號對照表暨台灣檢驗科技股份有
    限公司97年8 月20日濫用藥物尿液檢驗報告各1 件在卷可稽
    ，另扣得被告所有如附表編號至所示第一級毒品海洛因
    1 包與第二級毒品甲基安非他命3 包、及編號至所示供
    其施用第一、二級毒品犯罪所用之物可資憑佐。又上開毒品
    送請鑑定結果確分別含有第一級毒品海洛因與第二級毒品甲
    基安非他命成分，亦有卷附法務部調查局濫用藥物實驗室鑑
    定書1 份及高雄醫學大學附設中和紀念醫院檢驗報告3 紙在
    卷可查，復據被告於本院審理中坦認上情不諱，足徵其自白
    核與事實相符，堪予採信。
三、本件經檢察官與被告暨其辯護人於審判外達成協商之合意且
    被告已認罪，其合意內容為：被告甲○○所涉施用第一級毒
    品罪與第二級毒品罪分別願受有期徒刑捌月、肆月，應執行
    有期徒刑拾壹月之宣告。經查，上開協商合意並無刑事訴訟
    法第455 條之4 第1 項所列情形之一，檢察官聲請改依協商
    程序而為判決，本院爰不經言詞辯論，於協商合意範圍內為
    協商判決。此外，扣案如附表編號至所示第一級毒品海
    洛因1 包及第二級毒品甲基安非他命3 包均係查獲之毒品，
    且該包裝袋與其內毒品業已無法析離，應將之同視為毒品無
    訛，從而不問屬於犯人與否，爰依毒品危害防制條例第18條
    第1 項前段規定分別就被告所涉施用第一、二級毒品罪刑以
    下諭知沒收銷燬；至編號至所示物品則據被告自承均為
    其所有且各係供施用第一、二級毒品犯罪所用之物，又該等
    物品既未據檢察官舉證釋明其上是否殘留海洛因或甲基安非
    他命而應同視為第一級或第二級毒品，遂依刑法第38條第1
    項第2 款規定分別就其所涉施用第一、二級毒品罪刑以下宣
    告沒收。再者，被告遭警查獲之際雖同時扣得其所有如附表
    編號至所示物品，然該等物品既乏積極事證可資證明果
    與被告本件施用毒品犯行相涉，是本院遂認猶未可就此部分
    物品逕予諭知沒收銷燬或沒收為當，附此敘明。
四、應適用之法條：刑事訴訟法第455 條之4 第2 項、第455 條
    之8 ，毒品危害防制條例第10條第1 項、第2 項、第18條第
    1 項前段，刑法第11條、第47條第1 項、第51條第5 款、第
    38條第1 項第2 款。
五、本判決除有刑事訴訟法第455 條之4 第1 項第1 款、第2 款
    、第4 款、第6 款、第7 款所定情形之一，或違反同條第2
    項規定者外，不得上訴。
六、如不服本件判決，得自收受判決送達之日起10日內，向本院
    提出上訴書狀，上訴於第二審法院。
中    華    民    國    97    年    11    月    24    日
                  刑事第七庭  法  官    陳明呈
以上正本證明與原本無異。
如不服本判決應於收受本判決後10日內向本院提出上訴書狀，並
應敘述具體理由，如未敘述上訴理由者，應於上訴期間屆滿後20
日內補提理由書狀於本院（均須按他造當事人之人數附繕本）「
切勿逕送上級法院」。
中    華    民    國    97    年    11    月    24    日
                             書記官     張琇晴
附錄本判決論罪科刑之法條：
毒品危害防制條例第十條
施用第一級毒品者，處六月以上五年以下有期徒刑。
施用第二級毒品者，處三年以下有期徒刑。
附表：
┌──┬──────────────────┬────────────┐
│編號│扣案物品名稱、數量                  │      沒收依據          │
├──┼──────────────────┼────────────┤
│    │第一級毒品海洛因14包（合計淨重2.57公│係查獲之毒品，應依毒品危│
│  │克、空包裝總重3.13公克）            │害防制條例第18條第1 項前│
│    │                                    │段沒收銷燬之            │
├──┼──────────────────┼────────────┤
│  │第二級毒品甲基安非他命1 包（驗前淨重│同上                    │
│    │0.292公克、驗後淨重0.29公克）       │                        │
├──┼──────────────────┼────────────┤
│  │第二級毒品甲基安非他命1 包（驗前淨重│同上                    │
│    │0.78公克、驗後淨重0.778公克）       │                        │
├──┼──────────────────┼────────────┤
│  │第二級毒品甲基安非他命1 包（驗前淨重│同上                    │
│    │0.688公克、驗後淨重0.686公克）      │                        │
├──┼──────────────────┼────────────┤
│    │                                    │係被告所有供施用第一級毒│
│  │葡萄糖1包                           │品犯罪所用之物，依刑法第│
│    │                                    │38條第1 項第2 款規定沒收│
├──┼──────────────────┼────────────┤
│    │                                    │係被告所有供施用第一、二│
│  │用以放置第一級毒品海洛因與第二級毒品│級毒品犯罪所用之物，依刑│
│    │甲基安非他命之盒子1 只              │法第38條第1 項第2 款規定│
│    │                                    │沒收                    │
├──┼──────────────────┼────────────┤
│  │塑膠剷子4 支及用以放置該塑膠剷子之盒│同上                    │
│    │子1 只                              │                        │
├──┼──────────────────┼────────────┤
│    │                                    │係被告所有供施用第二級毒│
│  │玻璃球吸食器2支                     │品犯罪所用之物，依刑法第│
│    │                                    │38條第1 項第2 款規定沒收│
├──┼──────────────────┼────────────┤
│    │                                    │無從證明與被告本件施用毒│
│  │熱熔槍1支                           │品犯行相涉、爰不予宣告沒│
│    │                                    │收                      │
├──┼──────────────────┼────────────┤
│  │4號電池2個                          │同上                    │
├──┼──────────────────┼────────────┤
│  │電子磅秤1台                         │同上                    │
├──┼──────────────────┼────────────┤
│  │夾鏈袋8包                           │同上                    │
├──┼──────────────────┼────────────┤
│  │帳冊2本                             │同上                    │
└──┴──────────────────┴────────────┘


司法院資訊處製作；財團法人民間司法改革基金會備份。
